臺灣高雄地方法院刑事判決　　　　　　　　　　　　　九十一年度易緝字第八三號
　　公　訴　人　臺灣高雄地方法院檢察署檢察官
　　被　　　告　甲○○
右列被告因妨害秩序案件，經檢察官提起公訴（九十年度偵字第一０四八二號），本
院判決如左：
    主  文
甲○○共同冒充公務員，而行使其職權，處罰金壹仟元，如易服勞役以參佰元折算壹
日。
    事  實
一、甲○○得知友人乙○○（已另案審結）係從事擺設電動玩具供不特定人打玩之業
    務，竟於民國八十八年五月二十日十八時許，在高雄市○○○路某一泡沬紅茶店
    內，與同具犯意聯絡及行為分擔之乙○○共謀冒充警察行使職權，以利乙○○擺
    設電動玩具營利後，先由甲○○身著淺藍色類似警察制服之上衣及外套，於同日
    二十時許進入高雄市○○區○○路四七一號「丙○○○○」內，假冒警察臨檢，
    向「丙○○○○」之店員丁○○佯稱係高雄市政府警察局苓雅分局行政組的人，
    並表示所有之電動玩具機台均由其負責管理，店裡不能放機台，及有認識寄放機
    台的朋友後離去，而冒充公務員行使其職權後，再由乙○○於翌日即二十一日十
    九時許前往該超商，向店員丁○○表示昨日來過之警察係其友人，即在店中擺放
    賭博性電動玩具動物柏青哥乙台。嗣經丁○○報請高雄市政府警察局苓雅分局三
    多派出所處理後查獲。
二、案經臺灣高雄地方法院檢察署檢察官主動偵查起訴。
    理  由
一、訊據被告甲○○固不否認有於右揭時地至「丙○○○○」及由另案被告乙○○在
    該店內擺放電玩乙台等事實不諱，惟矢口否認有冒充警員之犯行，辯稱：當時因
    看到那家店有放電動玩具，於是就跟店員說可否也讓我們也擺一台，若怕會遭取
    締，我們可以幫他們疏通，沒有自稱是高雄市政府警察局行政組的人，是店員誤
    解了云云。經查，右揭事實，業據另案被告乙○○於其被訴妨害秩序案件中之警
    訊時已坦認不諱（本院八十八年度易字第四二三三號、警訊筆錄第三頁正面），
    核與證人即上開超商之店員丁○○於警訊中證稱：「他（即自稱『林聖文』之人
    ）進入超商後沒有買東西，並與我說有人檢舉店內有放置電玩，他是苓雅分局行
    政組的，要看看情況，並說所有電玩都是他們管的，他有認識寄放機台的朋友」
（見警卷第四頁）、「於八十八年五月二十一日下午十九時左右該男子（乙○○
    ）到我上班的店中來要寄放電玩，並說昨日（八十八年五月二十日）來的那位警
    察是他的朋友，並說他已經交代好了，就強行在店中寄放電玩乙台（動物柏青哥
    ）」等語（見警卷第四頁背面），及於該案承辦法官訊問時復結證稱：「那天是
    有一個人進來超商店裡，向我說他是行政組（科）的人，跟我說店裡不能擺放電
    玩，然後他就走了，其他什麼都沒有說；那人的外面穿一件夾克，裡面有穿水色
    的衣服，看起來很像警察，他有說電動機台是他們管的，這裡不能擺台」之供述
    相符，是被告甲○○有冒充警察行使職權之犯行至為灼然。雖被告仍以前開情詞
    置辯，而另案被告乙○○亦於其被訴妨害秩序案件之偵審中亦翻異前供，否認有
    與被告甲○○共謀冒充警察之犯行，惟苟若被告未對該超商之店員自稱係警察，
    電動機台係他們管理，店裡不能放機台，及有認識寄放機台的朋友等語，並將當
    時之情形告知另案被告乙○○，衡情於翌日始單獨前往上開超商擺放電動玩具之
    另案被告乙○○又豈會主動向店員再次強調昨日來的警察（即指被告甲○○）為
    其朋友等語，以利其擺放電玩機具，而與證人丁○○證述被告甲○○自稱係警察
    等節一致之理，是認被告前開所辯，顯係事後卸責之詞，要不足採；況另案被告
    乙○○前開之辯解亦為臺灣高等法院高雄分院之承辦法官所不採，有該院八十九
    年度上易字第二０二三號刑事判決科處另案被告乙○○罰金一千元在卷可參，並
    經本院調卷核閱屬實，是另案被告乙○○事後翻異之詞尚難為被告甲○○有利之
    認定。綜上所述，本件事證實臻明確，被告犯行應堪認定。
二、按被告甲○○冒稱警員臨檢而向店員丁○○指稱超商內不得擺設電玩等語，所為
    已合於冒充公務員而行使其職權之要件，是核其所為係犯刑法第一百五十八條第
    一項之僭行公務員職權罪。被告與另案被告乙○○就上開犯行間，有犯意聯絡及
    行為分擔，為共同正犯。審酌被告甲○○之犯罪動機、目的、手段，及所生之危
    害尚屬輕微等一切情狀，量處如主文所示之刑，並諭知如易服勞役折算之標準，
    以資懲儆。
據上論斷，依刑事訴訟法第二百九十九條第一項前段，刑法第二十八條、第一百五十
八條第一項、第四十二條第二項，罰金罰鍰提高標準條例第一條前段、第二條。
中      華      民      國    九十一    年      七      月      十      日
                              臺灣高雄地方法院刑事第三庭
                                      法    官  柯彩燕
右正本證明與原本無異。
如不服本判決，應於判決送達後十日內，向本院提出上訴狀。
                                書記官    楊真芬
中    華    民    國      九十一      年      七      月      十二      日
